臺灣桃園地方法院刑事判決
110年度侵訴字第32號
公  訴  人  臺灣桃園地方檢察署檢察官 
被      告  何逢輝



選任辯護人  李安傑律師(法扶律師)          
上列被告因妨害性自主罪案件，經檢察官提起公訴（109年度偵
字第18932號），本院判決如下：
    主  文
乙○○犯強制性交罪，處有期徒刑參年捌月。
    事  實
一、乙○○於民國109年2月21日晚上6時許，前往其前女友戊○○其
    時位於桃園市楊梅區富民街之居處（詳細地址詳卷），並持
    戊○○所交付之鑰匙自行開啟房門進入屋內後，見當時屋內僅
    有戊○○之友人即代號BG000-A109011號成年女子（真實姓名
    年籍詳卷，下稱甲 ）與甲 年約2歲之稚子，竟認有機可趁
    ，基於強制性交之犯意，將甲 強行抱住並壓制在床上，不
    顧甲 之推拒、閃躲及口頭拒絕，強行撫摸甲 之胸部，並脫
    下自己之褲子及強行褪去甲 之褲子後，旋即將其陰莖插入
    甲 之陰道，以此方式對甲 為強制性交行為得逞。嗣甲 於
    告知戊○○後，經戊○○陪同報警處理，始為警查悉上情。
二、案經甲 訴由桃園市政府警察局楊梅分局報告臺灣桃園地方
    檢察署檢察官偵查後起訴。
    理  由
壹、程序部分
一、被告以外之人於偵查中向檢察官所為之陳述，除顯有不可信
    之情況者外，得為證據，刑事訴訟法第159 條之1 第2 項定
    有明文。而現行法檢察官本有訊問被告、證人及鑑定人之權
    限，其應踐行之程序又多有保障被告或被害人之規定，且證
    人、鑑定人於偵查中亦均須具結，就刑事訴訟而言，其司法
    屬性甚高；而檢察官於偵查程序取得之供述證據，其過程復
    尚能遵守法令之規定，是其訊問時之外部情況，積極上具有
    某程度之可信性，除消極上顯有不可信之 情況者外，均得
    為證據。故主張其為不可信積極存在之一 方，自應就此欠
    缺可信性外部保障之情形負舉證責任（最高法院98年度台上
    字第2904號號判決意旨參照）。準此，被告以外之人前於偵
    查中，經具結後所為證述，除反對該項供述具有證據能力之
    一方，已釋明「顯有不可信之情況」之理由外，皆得為證據
    。證人甲 及戊○○於偵訊中經檢察官告以具結義務及偽證之
    處罰，其朗讀結文並簽名具結後，為本案作證，則該證述已
    經具結擔保其真實性，且其於偵訊時，並無證據顯示受有強
    暴、脅迫、詐欺、利誘等外力干擾，或有心理狀況被影響致
    妨礙其自由陳述等顯不可信之情況。被告及其辯護人於本院
    準備程序中主張證人甲 及戊○○於偵訊中所述無證據能力，
    然除稱為審判外之陳述外，未說明有何內容顯不可信之理由
    ，且證人甲 及戊○○於本院審理中，亦以證人身分接受交互
    詰問，給予被告及其辯護人對質詰問之機會，而完足證據調
    查之程序。是依上開說明，證人甲 及戊○○於偵訊中具結後
    所為之陳述，自得作為認定被告所涉犯罪事實之依據。 
二、至於本判決所引用之非供述證據部分，與本案均有關連性，
　　亦無證據證明係實施刑事訴訟程序之公務員以不法方式所取
　　得，依刑事訴訟法第158條之4之反面解釋，當有證據能力，
　　復於本院審理時，提示並告以要旨，使檢察官、被告及辯護
　　人充分表示意見，自得為證據使用。　
三、至卷內其餘非供述及供述證據之證據能力，既未經本判決所
    引用，爰不贅述其證據能力之有無，附此敘明。　　　　　
貳、實體部分
一、訊據被告乙○○固坦承於上開時間前往前開戊○○居處，且其時
    屋內僅有甲 及甲 之幼子，其並以陰莖插入甲 陰道內，而
    與甲 為性交行為之事，惟矢口否認涉有上開強制性交犯行
    ，辯稱：我沒有強迫甲 和我發生性行為，是甲 主動和我發
    生性行為，我原本和戊○○同住，在109年1月中就已搬離戊○○
    住處，當時跟戊○○還是以男女朋友之方式交往，因為不忍心
    馬上跟戊○○分手，但我當時已另有未婚妻丁○○（現已具有婚
    姻關係)，之後我還有回去找戊○○幾次，有看到甲 ，甲 是
    我之前的同事，不熟也不會私下聯絡，因為我的工具放在戊○○住處，案發當天我是要去戊○○家拿工具到我新竹縣湖口鄉
    的住處放，我有聯絡戊○○要去拿工具，但戊○○說她要加班，
    我沒有時間等戊○○下班再拿，戊○○說要請甲 幫我開門，事
    發後我沒有跟戊○○說我有強姦甲 ，反而是戊○○打電話給丁○○說我強姦甲 ，戊○○是打我的電話，由丁○○接聽的，當天半
    夜戊○○跟我約在湖口火車站見面，我有叫戊○○請甲 不要亂
    講話，發生性行為是甲 主動的，戊○○有說拿新臺幣（下同
    ）3萬元出來就沒有事了，我當時有未婚妻，不想把事情鬧
    大，所以才答應戊○○，但事後想想不對，覺得是被戊○○主導
    的仙人跳，甲 在我離開後也沒有向同樓層的其他住戶或向
    社區警衛求救，在案發後我跟甲 沒有再聯絡等語，被告之
    辯護人則以：甲 前後所述不一，且甲 雖稱有因本案前往精
    神科就醫，然未有任何就醫紀錄，另甲 於警詢時表示被告
    聞了甲 身上的味道大約1分鐘，甲 當時坐在床上，若是遭
    被告強制性交，理應站起來，並確認其子安危，也不會讓被
    告聞其身上味道，然甲 竟於警詢時表示其敷衍被告稱「改
    天」，甲 所為均與遭不熟之異性強制性交時之抗拒情形不
    符；再者甲 雖表示遭受性侵害後下體「很痛」，然並未有
    任何外傷；另甲 之子當時既在屋內且已2歲以上，已具有體
    察外界情況之意識，自無可能看到媽媽被欺負而未為任何反
    應，再被告如有強制甲 為性交之情，必定有掙扎騷動引發
    幼兒哭鬧，而案發該處隔音極差，甲 如真遭受侵害而呼救
    ，亦會引人注意，而甲 案發後未先報警求助而是先由戊○○
    打電話給被告，隔日才去報警，亦均與常情不符；另甲 經
    濟狀況不佳，如何養活自己與小孩，故甲 因見被告收入穩
    定，且之前常會給戊○○金錢，所以甲 於案發前也曾向被告
    示好，想自被告處得到好處，且案發後應是被告已拒絕再給
    戊○○金錢，且又向甲 表示「已有未婚妻，已不愛戊○○」，
    甲 因之轉述予戊○○後，戊○○決意報復，傳送「這是你逼我
    的，你把我的心傷得很碎，你不要怪我」之簡訊予被告，且
    方與甲 一同虛構故事向被告索要金錢，也才於偵訊時謊稱
    被告有向其承認犯罪等語為被告辯護。經查：
　㈠被告於上開時地與甲 為性交行為一情，業據被告於警詢、本
    院準備程序及審理時自承無訛，核與證人即告訴人甲 、證
    人戊○○證述之情節大致相符，此部分事實堪屬實情。再案發
    當日晚間8時42分許，甲 確曾因遭受性侵害為由前往天主教
    仁慈醫療財團法人仁慈醫院（下稱仁慈醫院）就診，甲 雖
    無外傷，惟自甲 之外陰部棉棒、陰道深部棉棒採集之檢體
    ，檢出之男性染色體DNA-STR型別，與被告之DNA-STR型別相
    符等情，有仁慈醫院受理疑似性侵害事件驗傷診斷書及內政
    部警政署刑事警察局109年7月7日刑生字第0000000000000號
    鑑定書各1份在卷可參，且為被告所不否認，此部分事實亦
    可認定無疑。
　㈡被告雖以前詞置辯，然
　⒈證人甲 於偵訊時證稱：案發地點是戊○○租的房子，我在109
    年1月底帶我兒子搬過去和戊○○住，被告是戊○○的男朋友，
    但我跟被告不熟，當天我在打掃家裡，屋內只有我和我兒子
    ，我兒子2歲，傍晚約5時許被告開門進來對我毛手毛腳，抱
    我和摸我胸部，之後就強脫我褲子，沒有脫掉我的上衣，被
    告用他的生殖器插入我的下體，當時我一直推被告，還有閃
    躲，也有跟被告說不要，被告性侵完後就走了，戊○○回來後
    ，我有跟戊○○說，戊○○有帶我去報案，女警帶我去醫院驗傷
    ，被告會有鑰匙是戊○○給他的，被告沒有跟我和戊○○一起住
    ，但偶而會來找戊○○，案發後被告有打電話跟戊○○說想要跟
    我和解，戊○○當時開擴音，我有聽到被告說要賠我3萬元，
    我有說好，但事後被告沒有賠償等語，嗣於本院審理時進一
    步證稱：案發當時被告與戊○○是男女朋友，被告會去找戊○○
    ，我跟被告不會聯絡，案發當天只有我和我兒子在家，當天
    下午5、6點時被告自己開門進來，因為當天我有打掃家務很
    累，被告進來時我和我兒子都躺在床上半夢半醒，我兒子2
    歲多，被告一進來我就清醒了，我兒子也跟著起來，我們還
    是坐在床上，因為房間裡沒有椅子，被告也坐在床上，就裝
    得很熟開始抱我、親我，且有聞我身上的味道，有沒有聞到
    1分鐘我忘記了，我當時有閃躲，也有說不要，之後用雙手
    壓制我的肩膀控制我躺下，亂扯我的衣服、摸我的胸部，還
    有強行脫我的褲子，被告先脫他自己的褲子再脫我的褲子把
    他的生殖器插入我的陰道內，我有一直推被告，也有跟被告
    說不要，結束後被告就離開了，我沒有拿被告的錢，我的兒
    子在被告壓我時有推被告，但他不知道發生什麼事，等戊○○
    回來我有當面跟戊○○說她男朋友強姦我，有沒有說具體內容
    我忘記了，我當時下體很痛，戊○○有帶我去看醫生，戊○○事
    後有跟我說被告當天有問她在不在家，我有跟戊○○說想要被
    告賠償我3萬元，戊○○也有跟我說被告要賠我3萬元，我不知
    道戊○○跟被告要生活費的事等語。
　⒉另證人戊○○則於檢察官偵查時證稱：我跟被告原本是男女朋
    友，甲 跟她兒子借住在我家，但甲 有時會把他兒子丟給我
    照顧，自己跑出去約會，被告沒有和我同住，但他有時會來
    找我，所以我有給他鑰匙，案發當天我在台北，晚上8點多
    我打電話給甲 問她吃晚餐了沒有，她語氣平淡的她被被告
    強姦了、很痛，我回來後就趕快帶甲 去報案，我還有問甲 
    為何不先打電話報警，她說要等我回來而且很痛，甲 語氣
    平淡、沒有哭，在報案前我有先打電話給被告，但他沒有接
    ，後來被告有打給我，跟我約在湖口火車站旁停車場見面，
    當時被告有承認他一時衝動強姦甲 ，我跟他說自己的行為
    要自己承擔，案發後幾個月，因為甲 有時會帶她男友到我
    住處，我就叫甲 搬走等語，迄於本院審理時亦證稱：案發
    當時我跟被告是男女朋友，被告有我住處的鑰匙，有時被告
    會在我上班時過來幫我整理房間，有時是我在家他才會過來
    ，被告說他住竹北，但我不知道被告住哪裡，當時被告沒有
    把工具放在我住處，我也不知道被告有跟其他人交往、也不
    認識丁○○，甲 和她兒子住我家，甲 有時會跟我拿錢，有時
    會帶不同的男生回我家、半夜又一起出去，把她兒子丟給我
    照顧，案發之前被告沒有打電話給我說要過去找我或是去我
    住處拿東西，當天晚上快9點時我打電話給甲 ，她說被我男
    朋友也就是被告強姦、她下體很痛，後來我見到甲 時，甲 
    看起來很難受，但說話語氣平靜，我有陪甲 去警察局，警
    察說要去檢驗，所以我也有陪甲 去醫院，在去警察局之前
    我有先打電話給被告，當時我希望甲 可以和被告先和解、
    不要告被告，但被告沒有接電話，所以我們就去警察局，甲
     沒有跟我說詳細的事發經過，我在跟甲 見面時，本來想問
    甲 說隔壁跟對面都有住人，為什麼不喊救命，但甲 說她很
    痛，我就問不出口，當天半夜我跟被告約在湖口火車站見面
    ，當時被告有說他一時衝動不小心犯下這個案件，但沒有詳
    細說是什麼案件，我有跟被告要回我家的錀匙，之後甲 跟
    我說想用3萬元跟被告和解，我有轉達給被告，還有跟被告
    說我可以一起幫忙存錢給甲 ，但被告後來就失蹤了，所以
    我也沒有幫被告還錢給甲 ，甲 在這件事之後有在我家拿美
    工刀割腕，後來我有把甲 趕離我的住處，之後甲 有在一個
    網站平台上說是我叫被告去強姦她，我希望甲 出來解釋清
    楚，不是我叫被告去強姦她的。過了好幾個月後，我找到被
    告的電話再打電話給他，要被告處理他騎我的機車被開紅單
    的事，但他老婆打電話來說要告我妨害家庭，說我約被告出
    去，我只是叫被告要處理機車紅單的事情，我也有用臉書或
    手機傳訊息給被告，大概是那時候我知道被告已結婚，也才
    知道丁○○這個人，我沒有打過電話給丁○○等語。 
　⒊告訴人、證人之陳述有部分有所歧異時，究竟何者為可採，
    法院仍得本其自由心證予以斟酌，非謂一有所矛盾，即應認
    其全部均為不可採信；尤其關於行為動機、手段及結果等之
    細節方面，告訴人之指陳，難免故予誇大，證人之證言，有
    時亦有予渲染之可能；然其基本事實之陳述，若果與真實性
    無礙時，則仍非不得予以採信（最高法院74年度台上字第15
    99號判決意旨參照）。且良以證人所為之供述證言，係由證
    人陳述其所親身經歷事實之內容，而證人均係於體驗事實後
    之一段期間，方於警詢或檢察官偵訊時為陳述，更於其後之
    一段期間，始於審判中接受檢、辯或被告之詰問，受限於人
    之記憶能力及言語表達能力有限，本難期證人於警詢或檢察
    官偵訊時，能鉅細無遺完全供述呈現其所經歷之事實內容，
    更無從期待其於法院審理時，能一字不漏完全轉述先前所證
    述之內容。從而，經交互詰問後，於綜核證人歷次陳述之內
    容時（包括檢察官偵訊時之陳述、法院審理時之陳述，以及
    於容許警詢陳述做為證據時之警詢內容），自應著重於證人
    對於待證事實主要內容之先後陳述有無重大歧異，藉此以判
    斷其證言之證明力高低，不得僅因證人所供述之部分內容不
    確定，或於交互詰問過程中，就同一問題之回答有先後更正
    或不一致之處；或證人先前證述之內容，與其於交互詰問時
    所證述之內容未完全一致，即全盤否認證人證言之真實性。
    故證人之供述證言，前後雖稍有參差或互相矛盾，事實審法
    院非不可本於經驗法則，斟酌其他情形，作合理之比較，定
    其取捨（最高法院97年度台上字第96號判決意旨參照）。依
    照證人甲 上開證詞，其就案發當日被告有抱及摸其胸部、
    強脫其褲子、未脫上衣、以生殖器插入其下體，其推及閃躲
    被告，也有口頭拒絕被告，之後向戊○○提及遭被告性侵及由
    戊○○陪同報警及就醫等情，前後於偵訊及審理時始終指述一
    致，並無重大矛盾、明顯瑕疵之處，更與證人戊○○證述其經
    甲 告知遭受性侵害之情，嗣並陪同甲 報警及就醫等節，互
    核亦大致相符，而證人甲 與被告互不熟識，亦無宿怨，除
    案發之初經由戊○○向被告請求3萬元之賠償未果外，亦無甲 
    事後積極向被告追討任何賠償之依據，甲 是否有刻意造假
    或誣陷被告之動機，自非無疑，再其時甲 之子亦同位於上
    開房間內，以證人戊○○所述甲 其前均係偕同男性友人一同
    外出而將其子交予戊○○照顧，可見甲 未有或不願其子見其
    與男性友人交往之情形，又豈有可能於其子面前自願且主動
    與被告發生性行為。另證人戊○○所述其於案發前曾將上開住
    處房間鑰匙交予被告、由被告自由進出，與甲 所述被告係
    自行開門入內一節並無矛盾之處，且合於情理，參以證人戊○○於事發後初見甲 時之痛苦神情，及甲 事後有割腕之輕生
    舉動，迄至本院審理時仍有哭泣反應等情（參本院卷第187
    頁），亦與一般性侵害案件被害人事後所產生之負面情緒反
    應相符，甚者證人戊○○亦坦言案發之際尚且對甲 所述存疑
    ，且事後已與甲 交惡，並將甲 趕離其住處，又認遭甲 於
    網路平台造謠誣衊後，仍於偵查中及本院審理時證述如上，
    更於偵查中表示其已向甲 及被告表示不想幫任何一方作證
    等情（參偵卷第129頁），可見證人戊○○並無偏頗甲 或被告
    之情，是證人戊○○所述各節，自無不可採之處。據上以觀，
    衡情甲 倘無本案遭遇，且其時係借住於被告之女友戊○○住
    處，甚且偶有接受戊○○金錢資助或代為照顧幼子之情，其自
    無可能完全不顧戊○○之感受，且於與被告不甚熟識之情形下
    ，主動且自願與被告為性交行為，並於案發後隨即向證人戊○○指控遭被告性侵，而承受戊○○可能偏頗被告因之不願再行
    資助甲 金錢或住所之不利益，益證甲 關於本案指述遭被告
    強制性交一情應屬真實可信。至甲 雖於偵查中指稱其遭受
    性侵害之時間約為109年2月21日下午5時許，然於本院審理
    時表示為當日下午5、6時許，此時間之差異應為甲 未精確
    以時鐘計時之故，而被告於警詢時係表示案發時間為當日下
    午6時許，是本院自以109年2月21日下午6時許為本案之案發
    時間。
  ㈣至甲 及戊○○雖就甲 係當面或以電話告知遭受性侵害，或由
    何人先行提及3萬元賠償及案發前被告有無先告知戊○○要前
    往上開所一事所述有所不同，然甲 遇此等逾越其等日常生
    活經驗之事，驚慌失措可見一般，另戊○○乍聞其男友性侵害
    其友人甲 ，因此衝擊甚大，亦屬常情，自難期其等於此情
    形下就細節部分均能正確記憶，而證人甲 、戊○○於偵訊及
    審理時均能就重要事項清楚陳述，而僅就部分與待證事實無
    重大關係之枝微末節等事實，彼此間有些微出入，自不足以
    認甲 及戊○○前開證述不可採。
　㈤被告雖以其係遭戊○○及甲 之「仙人跳」云云為辯，然案發現
    場僅被告、甲 及A子之幼子，且被告於案發後即先行離開上
    開戊○○住處，再被告當時已漸漸疏遠戊○○、戊○○並不知其住
    於何處等情，此均據被告陳述在卷，倘若甲 及戊○○設計、
    誣陷被告而對被告恐嚇取財（即俗稱「仙人跳」），又豈有
    讓被告自行且從容離開戊○○住處，而未於完事前遭他人破門
    而入當場蒐證，挾人數優勢逼迫認錯負責，又未於案發後遭
    甲 、戊○○索取鉅額賠償，甚且甲 事後均未再與被告聯絡、
    戊○○亦不知被告住處而無法前往尋得被告等情觀之，本案亦
    可排除甲 及戊○○以合意性交為誘餌、設局對被告「仙人跳
    」之可能性。況依被告於本院審理時所述其於案發當日半夜
    時分與戊○○相約於湖口火車站時，即已應允賠償3萬元予甲 
    （參本院卷第365頁），若甲 與戊○○存有「仙人跳」之意，
    其等之目的既已得逞，甲 又何須於翌日再行前往警察局製
    作筆錄而對被告提告（參偵偵卷第19頁），益徵被告所辯甲
     及戊○○對其「仙人跳」，純屬臆測之詞，而無足採信。至
    被告雖又辯以其時已有未婚妻丁○○，故欲息事寧人而同意賠
    償予甲 云云，惟被告為智識正常之成年人，自可知悉若涉
    犯強制性交罪嫌之不名譽指責，抑或係遭人誣陷之身為被害
    人，其際遇天壤之別，究以何者破壞未婚夫妻間感情及和諧
    ，不言可知，依證人丁○○於本院證述其於案發當晚即已知被
    告遭人指述性侵害之事（參本院卷第148頁），被告為避免
    其與未婚妻丁○○感情生變，更應悍然拒絕甲 及戊○○不合理
    之要求以維護自身之名譽及與丁○○感情之和諧，惟竟反其道
    而行，自已與常情有違，更與其所謂顧及丁○○之初衷大相逕
    庭。
　㈥至辯護人雖以：甲 經濟狀況不佳，案發前即向被告示好、想
    自被告處得到好處，案發後應是被告已拒絕再給戊○○金錢，
    且戊○○又向甲 轉述「被告已有未婚妻，已不愛戊○○」，戊○○決意報復，傳送「這是你逼我的，你把我的心傷得很碎，
    你不要怪我」之簡訊予被告，且方與甲 一同虛構故事向被
    告索要金錢並謊稱被告有向其承認犯罪等語為被告辯護。然
    被告及辯護人從未提出案發前甲 即向被告示好、想自被告
    處得到好處或案發時被告有向甲 告以「已有未婚妻，已不
    愛戊○○」之依據，再觀諸卷附被告所提出戊○○於109年10月2
    日傳送予被告之簡訊亦可知：戊○○係傳送「我現在好好跟你
    說你最好出面處理機車兩台的事情加上你跟○○的事情你們要
    開庭的單子不要每次都寄到我家去他們不是已經被我趕出去
    了你們趕快去處理你們的事情如果不處理沒關係我會把你的
    照片跟你的電話就要去警察局去因為我知道你現在還在衝擊
    （為通緝之誤）」「我給你3天的時間沒有自己自動打電話
    來跟我處理沒關係我馬上把你的照片跟你老婆的照片一起送
    到派出所去」之訊息後，方始為上開「這是你逼我的你把我
    的心傷得很碎你不要怪我」之訊息傳送，且隨即又傳送「主
    動跟我聯絡紅單的事情我還可以原諒不會交出你們的照片跟
    電話我會祝福你」，綜觀前後簡訊內容可見戊○○係要求被告
    出面處理機車紅單之事，否則將通報被告之聯絡電話供警另
    行緝獲被告，同時表明不願再介入甲 與被告間之本案糾紛
    ，此亦與證人戊○○於本院證述稱其傳送上開簡訊之目的是要
    被告出面處理紅單之事，否則將舉報被告之處所供警查緝後
    再行處理紅單，而非為報復被告另行結交丁○○等情相符，辯
    護人徒以上開簡訊內容認證人戊○○為求報復而虛構故事，自
    嫌率斷。
　㈦辯護人雖另為被告辯稱：甲 於警詢時曾提及被告聞甲 身上
    味道1分鐘，甲 竟容任被告為之，且向被告稱「改天」，亦
    未於案發當日而係於隔日方始報警，此均與常情不符等語。
    然甲 於警詢時即已表示：遭被告強行抱及聞身上的味道，
    約1分鐘後被告說他想要，我敷衍他說改天改天等語，可見
    甲 對於其該段遭遇之時間為多久，係憑其感覺為陳述，而
    非依時鐘計時之精確時間；何況，甲 於本院時表示其有閃
    躲及推拒被告之情，而非如辯護人所辯未為任何反抗之舉，
    再以甲 所認知被告與戊○○交往之情形，甲 未於第一時間強
    烈反抗，甚或以敷衍之姿表示「改天」，以躲避現時之侵害
    ，並避免與被告正面衝突，亦可維持甲 與戊○○之情誼，亦
    非不可理解，自難以之遽謂甲 上開有關被告所為犯罪事實
    之指述存有重大瑕疵。另甲 係於案發當日即經由戊○○之陪
    同報警及就醫，業據證人甲 及戊○○證述如上，且依上述亦
    可知甲 係於案發當日晚上8時42分許前往仁慈醫院就診，雖
    甲 為警製作警詢筆錄之時間為翌日，然不足以此即表示甲 
    未立即報警，況縱若甲 係於案發翌日始前往報警，惟被害
    人於遭遇性侵害事後，會如何反應，受年齡、所處環境、教
    育及個性等情影響，因人而異，無一定常規可循，尤無所謂
    理想被害人之定論，是自無被害人非得即時報案處理，始能
    謂有遭受性侵害之理。
　㈧辯護人雖又另以：甲 之子當時既在屋內且已2歲以上，已具
    有體察外界情況之意識，自無可能看到媽媽被欺負而未為任
    何反應，被告如有強制甲 為性交之情，必定有掙扎騷動引
    發幼兒哭鬧，而案發該處隔音極差，甲 亦可大聲呼救惟未
    為之，另甲 向戊○○表示下體很痛，然甲 之診斷證明書記載
    甲 未受有任何傷害，甲 表示事後有前往精神科就醫，亦未
    有任何資料，此均可認甲 所述不可採等語為被告辯護。惟
    按性侵害被害人對於被性侵害之反應未必一律相同，而影響
    性侵害被害人反應之因素甚多，例如被害人與加害人間之關
    係（如長輩、老師或上司）、被害當時情境（例如加害人之
    體型、權勢或對現場環境掌控優勢等）、被害人之個性（例
    如個性勇敢、剛烈或畏怯、膽小）及對於被性侵害之感受（
    例如被害人為求保命或擔心遭受他人異樣眼光，而不敢聲張
    等），均會影響被害人之反應，要非所有性侵害犯罪之被害
    人均會大聲喊叫、呼救或立即前往報警處理。而在被害人所
    面對之加害人之體型、權力、對於情境之掌控均處於優勢，
    被害人為求保命而不呼救或不敢聲張，或擔心他人發覺後遭
    異樣眼光，選擇隱忍，均不無可能。申言之，性侵害犯罪之
    被害人因驚恐羞怯或受害後之其他心理上之障礙，致未及時
    求救、報警或保留證據，並非事理上之所無（最高法院101
    年度台上第3251號、100年度台上字第2727號判決意旨參照
    ）。經查，證人戊○○於本院審理時係證稱其上開住處隔音不
    佳，非如辯護人為被告所辯之「隔音極差」，且甲 已多次
    表示初始即有閃躲及推拒被告，並出聲拒絕被告之情，有如
    上述，甲 於本案審理時尚且表示「我怎麼去求救，我想去
    求救也不可能把我兒子一個人丟在那裡，我也不可能一戶一
    戶去拜託人幫我報警，等下我被人家說我是神經病」等語，
    可見甲 於案發時存有驚懼之心，更擔心其幼子受害，而於
    遭被告侵害時未強烈求援，亦無悖於常理之處。再年甫2歲
    之幼子尚不諳世事，且縱同年齡之人各自之發展程度亦有所
    區別，不可等同視之，期待2歲之幼子於見母親遭受侵害時
    亦能阻擋推拒或大聲哭泣而引人注意，實強人所難，而不足
    為採；另疼痛係個人主觀感受，並未有任何實害，亦無法以
    外觀檢驗方式驗證，甲 雖表示下體疼痛，然無法檢驗出任
    何傷害，此為實務上所常見，要難以此認甲 之證述有瑕疵
    而不可採。至甲 確曾於110年10月7日前往中國醫藥大學北
    港附設醫院精神及身心科就醫，有該院診斷證明書及門診醫
    療收據各1紙在卷可憑，雖其因就醫時間距離案發時間已逾1
    年半，而未經本院引以為被告本案犯行之依據，然亦非如辯
    護人所辯之甲 未有前往精神科就醫之資料。 
　㈨至證人丁○○雖到庭證稱：我跟被告在108年初就開始交往，在
    案發前半年我就在工作場合有見過戊○○，但戊○○不認識我，
    也不知道我跟被告交往的事情，案發當天我跟被告早上起床
    出門上班，晚上一起下班回家，回家後被告有再出去幫我買
    晚餐，外出時間不到半小時，當天晚上10點多戊○○打電話給
    我，因為當時我有在應徵人，我以為是打來應徵的，她直接
    說被告強姦她朋友，我回她說我不知道你是誰、你在說什麼
    、你怎麼會打這通電話給我，戊○○回說她姓鄭、反正就是拿
    錢出來，就把電話掛掉了，後來我要問被告發生何事時，戊○○又打第二通電話來，說要告強姦罪，我跟她說不可以亂講
    話、有什麼證據、我要去告你誣告時，她又把電話掛斷，我
    有問被告為什麼戊○○會說強姦之類的話，被告有向我坦承她
    與戊○○的朋友是你情我願發生性行為，隔天我有再跟戊○○聯
    繫上，戊○○也說反正就是要錢，我有傳送「沒有證據的話我
    可以告你誹謗」之簡訊給她，她則傳送「誹謗罪最多關1、2
    個月很輕，強姦罪比較重」的訊息給我，之後戊○○就不再接
    我的電話，戊○○傳送的簡訊已找不到，戊○○會有我的電話號
    碼是因為我的工地有在徵人，我們公司的公告欄及報紙都有
    刊登，我和被告住處距離被告當天晚上去買晚餐的地方來回
    差不多是被告當天外出的時間，我有想說怎麼會發生，所以
    也有問被告，被告說他確實有去戊○○家拿東西，因為戊○○也
    跟我們住同一社區，只是不同棟，所以被告除了買晚餐還可
    以去戊○○家，我們住的社區名稱是「小富翁」，戊○○打電話
    來時我還跟她說我們調監視器，戊○○也有打電話叫被告下樓
    ，且她打第二通電話時還說「反正就我們家這邊，我也知道
    你住哪一棟」等語，姑不論證人現為被告之妻，難免有為被
    告掩飾、脫罪之動機，且觀之證人丁○○所述戊○○於案發後撥
    打電話予丁○○之情節，不惟與證人戊○○所述不同，且依丁○○
    所述戊○○既不認識丁○○，亦不知其與被告之關係，戊○○如何
    認定丁○○可轉達予被告甚或為被告處理，而特意撥打電話予
    丁○○並告以被告涉犯上開犯行，丁○○此部分所述已令人啟疑
    ，亦與被告於本院審理時所述戊○○係撥打電話予被告而由丁○○接聽、丁○○有告以其係被告之未婚妻等節有違。再戊○○既
    傳送「誹謗罪最多關1、2個月很輕，強姦罪比較重」之利於
    被告之訊息，然丁○○竟未予留存，亦令人不解，是否真有此
    事，更非無疑。而參以被告於本院準備程時自稱案發前搬離
    戊○○住處前往湖口居住，案發當天是要拿工具去湖口住處放
    置云云，迄至丁○○表示其與被告及戊○○均同住於「小富翁」
    社區後，被告方始坦承此事，惟仍表示戊○○並不知道其等同
    住於「小富翁」社區之事，可見證人戊○○稱因不知被告與其
    住於同一社區，因被告之前說去住竹北，故於案發當天半夜
    與被告約在湖口火車站見面等情，自屬實情，益可見證人丁○○上開有關戊○○打電話叫被告下樓且稱「反正就我們家這邊
    ，我也知道你住哪一棟」等節，自屬無稽。況依被告所述其
    係先買晚餐回家後再行出門前往戊○○住處等節，亦與證人丁○○證述之情節有所矛盾，更顯證人丁○○為迴護被告之情而證
    述內容無可採信，自不足為有利被告之認定。而被告既與戊○○同住於一社區，且其時已與戊○○漸行漸遠（參本院卷第94
    頁），其有何寄放物品於戊○○住處之可能，況若為拿取自己
    之物品，大可隨時前往而無需費時，又有何因甲 加班無法
    臨時趕回家而急需自行前往拿取之理，更顯被告所辯無足採
    信。
　㈩綜上所述，被告確有於上開時地，為上開強行撫摸甲 之胸部
    ，並強行以陰莖插入甲 陰道之情事，至可認定，本案事證
    明確，被告犯行堪予認定，應依法論科。
二、論罪科刑：
  ㈠核被告所為，係犯刑法第221條第1項之強制性交罪。被告所
    為撫摸甲女胸部之猥褻行為，屬性交之階段行為，自應為性
    交行為所吸收，不另論罪。
　㈡爰以行為人之責任為基礎，審酌被告為滿足一己之性慾，無
    視甲 之性自主權，先強制猥褻甲 後，進而不顧甲 之抗拒
    ，對甲 為強制性交得逞，對於甲 之身心造成難以磨滅之陰
    影及傷害，自應予以重懲；再考量被告犯後全然否認犯行，
    亦未以積極之作為與甲 達成和解，犯後態度不佳；兼衡被
    告之素行暨其自承國中畢業之教育程度、家庭經濟狀況小康
    等一切情狀，量處如主文所示之刑。
據上論斷，應依刑事訴訟法第299 條第1 項前段，判決如主文。
案經檢察官丙○○提起公訴，檢察官李信龍到庭執行職務。
中    華    民    國   111    年     4    月    15    日
                  刑事第十三庭  審判長法  官  潘怡華
                                      法  官  王兆琳
                                      法  官  簡方毅
以上正本證明與原本無異。
如不服本判決應於收受判決後20日內向本院提出上訴書狀，並應
敘述具體理由。其未敘述上訴理由者，應於上訴期間屆滿後20日
內向本院補提理由書(均須按他造當事人之人數附繕本)「切勿逕
送上級法院」。
                                      書記官  趙芳媞
中    華    民    國   111    年     4    月    15    日
附錄論罪科刑法條：
中華民國刑法第221條第1項：
對於男女以強暴、脅迫、恐嚇、催眠術或其他違反其意願之方法
而為性交者，處3 年以上10年以下有期徒刑。